【裁判字號】    90,上易,75
【裁判日期】    900213
【裁判案由】    竊盜
【裁判全文】
臺灣高等法院臺中分院刑事判決                        九十年度上易字第七五號
    上  訴  人  臺灣臺中地方法院檢察署檢察官
    被      告  壬○○
右上訴人因被告竊盜案件，不服臺灣臺中地方法院八十九年度易字第三四四二號中華
民國八十九年十一月十七日第一審判決（起訴案號：臺灣臺中地方法院檢察署八十九
年度偵字第一五四二一號）及同署檢察官移送併案審理（案號：台灣臺中地方法院檢
察署八十九年度偵字第一七九三一號、一九九九一號、二０三０二號，九十年度偵字
第一四九八號、一七三八號、一七七七號），提起上訴，本院判決如左：
      主  文
原判決撤銷。
壬○○連續攜帶兇器，毀越安全設備，於夜間侵入住宅竊盜，累犯，處有期徒刑貳年
捌月。扣案之長、短十字型起子、活動扳手、六角扳手、一字型起子、老虎鉗子、尖
嘴鉗子、固定鉗子、鏟子、榔頭、破壞剪、挫刀、鑿子各壹支、螺絲起子伍支、鉗子
壹支、美工刀貳把、工具組壹組、鑰匙貳支，均沒收。
      事  實
一、壬○○前曾於民國八十七年間犯竊盜罪，經臺中地方法院判處有期徒刑七月確定
    ，於八十八年十月二十二日執行完畢，詎猶不知悔改，基於意圖為自己不法所有
    之概括犯意，連續於
    (1)八十九年九月九日在日出前之清晨五時三十五分許 (尚未日出)，持其所有客
      觀上可供兇器使用之長、短十字型起子、活動扳手、六角扳手、一字型起子、
      老虎鉗子、尖嘴鉗子、固定鉗子、鏟子、榔頭、破壞剪、挫刀、鑿子各一支，
      至台中巿北屯區○○路○段四號丁○○住處之後門，先以六角扳手將該屋後窗
      之鐵窗毀壞卸下，踰越窗戶進入屋內客廳，竊得丁○○所有之現金新台幣（下
      同）一千一百九十元、慈濟蓮花別針一支、慈濟會員卡三十二張、紀念金幣三
      份、佛經一本、金佛像一尊、紙鎮一具、中鋼紀念幣一枚、手機電池一個、手
      錶一個、手機三支、電話記錄器一台、佛桌水晶蓮花一台等物，置入在現場所
      竊得之手提袋內。壬○○於得手上開財物後，繼續在該屋客廳內搜尋其他財物
      時，為丁○○之妻曾素娟聽見聲響而起床察看發覺，經呼叫丁○○報警，當場
      查獲壬○○，並扣得壬○○所有供行竊預備、使用之長、短十字型起子、活動
      扳手、六角扳手、一字型起子、老虎鉗子、尖嘴鉗子、固定鉗子、鏟子、榔頭
      、破壞剪、挫刀、鑿子各一支 (僅使用六角板手)。
    (2)八十九年九月十七日清晨五時許，持其所有之扳手，在臺中市○○○街九十七
      巷十二號前，竊得子○○所有之ＥＺＵ─７８６號輕型機車車牌壹面，經臺中
      市警察局員警於八十九年十一月二十五日十六時持臺中地檢署核發之搜索票在
      臺中市○○路○段十巷七十二弄十之二號內當場查獲ＥＺＵ─７８６號輕型機
      車車牌壹面。
    (3)八十九年十月三十日上午十一時許，於臺中市○○區○○路二段二二五號前，
      持其所有之鑰匙一支，竊取辛○○所有車號ＴＢＭ｜６６８號輕機車得逞，作
      為騎乘使用交通工具，復騎乘前開贓車於八十九年十月三十一日下午七時三十
      分許，在臺中市北屯區○○○街一三一巷二十五號前，趁戊○○所有停放路旁
      之ＮＪ─０９１９號自小客車未上鎖，打開車門竊取其內物品時，當場為戊○○發現逮捕，報請臺中市警察局第五分局員警查辦，並扣得被告擬竊取之戊○○所有高速公路回數票六張、萬能扳手壹支、瑞士刀壹支、鑽尾捌支及被告所
      有供犯罪使用之鑰匙一支暨辛○○所有之車號ＴＢＭ─６６８號輕型機車壹輛
      。
    (4)八十九年十一月五日十四時許在臺中市○○區○○路池冠游泳池前竊得癸○○
      置於機車內之皮包壹只，內有證件、三信商業銀行儲蓄存款單、印章及現金九
      百多元，得手後將現金花盡，皮包、證件則丟棄，經臺中市警察局員警於八十
      九年十一月二十五日十六時持臺中地檢署核發之搜索票在臺中市○○路○段十
      巷七十二弄十之二號內當場查獲癸○○所有三信商業銀行儲蓄存款單、印章等
      物。
    (5)九十年一月五日上午六時許，在臺中市○○○街四十五號前，持所有之鑰匙一
      支，竊得甲○○所有車牌號碼ＳＮＳ─３２２號，引擎號碼ＥＴ６３９４２９
      號三陽牌輕型機車壹部，為逃避查緝遂將本人所有ＶＢＬ─９９６號輕機車號
      牌乙面改懸於該贓車上騎用，經臺中市警察局第五分局於九十年一月八日十四
      時五十分許，在臺中市○○○街六十六號前盤檢查證始查獲，並扣得被告犯罪
      使用之鑰匙一支。
  （6)九十年一月十日下午九時許，在臺中市○○區○○路二段三十三巷三十一號前
      ，持所有之鑰匙一支竊得林世豪所有，為己○○使用之車牌號碼ＶＯＸ─１９
      ６號輕型機車壹部，並自九十年一月十五日清晨零時起，持其所有之螺絲起子
      五支、鉗子一支、美工刀二把、工具組一組等工具，以破壞汽車門鎖等方式，
      連續在臺中市○○路○段三七五號前，竊得庚○○所有車牌號碼Ｓ２─２７４
      ３號自小客車內之汽車音響壹台、小豬玉石壹顆、電子錶壹只，高速公路回數
      票八張、硬幣二四二元；在臺中市○○○○街十二號前，竊得丙○○所有車牌
      號碼ＯＤ─８４８９號自小客車內硬幣一四三元、高速公路回數票七張、在臺
      中市○○○○街六十七號前竊得乙○○所有車牌號碼Ｈ４─５３５６號自小客
      車內硬幣一七四元、高速公路回數票十張，嗣經臺中市警察局第二分局立人派
      出所員警於九十年一月十五日清晨一時十五分許於臺中市○○路與梅川路口查
      獲壬○○騎乘ＶＯＸ─１９６號輕型機車贓車，並扣得上開作案工具，始查獲
      上情。
二、案經台中巿警察局第五分局報請臺灣臺中地方法院檢察署檢察官偵查起訴及臺中
    市警察局、第五分局、第二分局報請檢察官移送併辦。
      理  由
一、訊據被告壬○○對右揭犯罪事實，均坦承不諱，惟否認以破壞汽車門鎖之方式竊
    取被害人庚○○、丙○○、乙○○車內之財物，辯稱：係被害人等汽車門鎖未上
    鎖，惟查右開犯罪事實業據被害人丁○○、子○○、辛○○、戊○○、癸○○、
    甲○○、己○○、庚○○、丙○○、乙○○於警訊時指訴綦詳，被害人庚○○、
    丙○○、乙○○咸證稱：自小客車門鎖被破壞等語，有筆錄及贓物保管收據十一
    紙、車輛車牌失竊協尋查詢電腦表五紙、贓車照片七紙等在卷可稽，並有被告所
    有可供兇器使用之長、短十字型起子、活動扳手、六角扳手、一字型起子、老虎
    鉗子、尖嘴鉗子、固定鉗子、鏟子、榔頭、破壞剪、挫刀、鑿子各一支、螺絲起
    子五支、鉗子一支、美工刀二把、工具組一組、鑰匙二支等扣案可資佐證，被告
    所辯顯係避重就輕之詞，不足採信，事證已臻明確，被告犯行應堪認定。
二、查長、短十字型起子、活動扳手、六角扳手、一字型起子、老虎鉗子、尖嘴鉗子
    、固定鉗子、鏟子、榔頭、破壞剪、挫刀、鑿子、螺絲起子、鉗子、美工刀等工
    具，客觀上可供兇器使用，足對人之身體、生命產生危險，核被告壬○○所為，
    係犯刑法第三百二十一條第一項第一、二、三款之加重竊盜罪，被告先多次犯行
    ，所為時間緊接，犯構成要件相同之罪，顯係基於概括犯意反覆為之，為連續犯
    ，應依刑法第五十六條規定從情節較重之第一次犯行論以一罪，並加重其刑。併
    辦部分與起訴部分間有裁判上一罪之關係，為起訴效力所及，本院自得一併審理
    ，又被告前曾於八十七年間犯竊盜罪，經臺中地方法院判處有期徒刑七月確定，
    於八十八年十月二十二日執行完畢，有臺灣臺中地方法院檢察署刑案資料查註紀
    錄表及臺灣高等法院被告全國前案紀錄表各一份在卷可憑，五年以內再犯本件有
    期徒刑以上之罪，為累犯，依刑法第四十七條規定，遞加其刑。原審予以論罪科
    刑固非無見，惟原審判決就併案部分未及審酌，尚有未洽，檢察官上訴意旨指摘
    原判決不當，有理由，應由本院將原判決撤銷改判，爰審酌被告年輕力壯，不循
    合法正當途徑賺取財富及其犯罪之動機、目的、手段暨犯罪之次數、所竊財物、
    所生損害、犯罪後坦承大部分罪行、態度尚稱良好等一切情狀，量處如主文第二
    項所示之刑。扣案之長、短十字型起子、活動扳手、六角扳手、一字型起子、老
    虎鉗子、尖嘴鉗子、固定鉗子、鏟子、榔頭、破壞剪、挫刀、鑿子各一支，螺絲
    起子五支、鉗子一支、美工刀二把、工具組一組、鑰匙二支，分別為被告所有供
    犯本案竊盜罪預備、使用之物，依刑法第三十八條第一項第二款宣告沒收。
三、據上論結，應依刑事訴訟法第三百六十九條第一項前段、第三百六十四條、第二
    百九十九條第一項前段、刑法第三百二十一條第一項第一、二、三款、第五十六
    條、第四十七條、第三十八條第一項第二款，判決如主文。
本案經檢察官王寧懷到庭執行職務。
中      華      民      國    九十    年    二      月      十三        日
                                臺灣高等法院臺中分院刑事第九庭
                                      審判長法  官  陳  筱  珮
                                            法  官  古  金  男
                                            法  官  康  應  龍
右正本證明與原本無異。
不得上訴。
                                            書記官  黃  薰  慧
中      華      民      國      九十      年      二      月    十五    日
                                                                        Ｄ


司法院資訊處製作；財團法人民間司法改革基金會備份。
